【裁判字號】    97,上易,15
【裁判日期】    970320
【裁判案由】    家暴傷害等
【裁判全文】
臺灣高等法院刑事判決                  97年度上易字第15號
    上  訴  人
    即  被  告  甲○○
上列上訴人因家暴傷害等案件，不服臺灣臺北地方法院96年度易
字第2487號，中華民國96年11月26日第一審判決（起訴案號：臺
灣臺北地方法院檢察署96年度偵字第12687號），提起上訴， 本
院判決如下：
    主  文
上訴駁回。
    事  實
一、甲○○之母為洪月麗；乙○○之母為洪秋涓。因洪月麗與洪
    秋涓為姐妹，故甲○○與乙○○間有表姐妹關係。茲因甲○
    ○不滿乙○○於民國96年4月26日在 臺北縣新店巿臺灣臺北
    地方法院家事法庭大廳內罵洪月麗（另案由檢察官偵辦中）
    ，竟於同年4月28日下午6時許， 至臺北巿信義區○○路443
    巷9弄34號乙○○所服務之「蕃茄服飾店」內， 在此不特定
    人得以共見、共聞之公開場所，接續以「你沒見笑（臺語，
    含有「不要臉」之意），你憑什麼罵我母親……」等言詞辱
    罵乙○○。又於同日下午6時10分許， 以手毆打乙○○之臉
    部，致乙○○受有左臉頰紅腫之傷害。
二、案經告訴人乙○○訴由臺北巿政府警察局信義分局報請臺灣
    臺北地方法院檢察署檢察官偵查起訴。
    理  由
一、上揭事實訊據被告甲○○坦承不諱，核與告訴人乙○○指訴
    情節相符，而告訴人受有左臉頰紅腫之傷害，亦有驗傷診斷
    書1紙附卷可稽，堪證被告自白與事實相符。 本件事證明確
    ，被告有公然侮辱、傷害犯行，均堪認定。
二、核被告甲○○所為，係犯刑法第309條第1項公然侮辱罪及刑
    法第277條第1項之傷害罪。所犯二罪，犯意各別，構成要件
    互異，應予分論併罰。原審因認被告罪證明確，引用刑法第
    277條第1項、第309條第1項、第51條第6款、第41條第1項前
    段，刑法施行法第1條之1之規定。並審酌被告之無不良素行
    、犯罪之動機、目的、手段，犯罪所生之危害、犯罪後之態
    度等一切情狀，量處傷害部分拘役20日、公然侮辱部分拘役
    10日，並定其應執行之刑，同時併諭知易科罰金之折算標準
    。核其認事用法，並無不合，量刑亦稱妥適，上訴人即被告
    上訴意旨請求從輕量刑，並無理由，上訴應予駁回。
據上論斷，應依刑事訴訟法第368條，判決如主文。
本案經檢察官林炳雄到庭執行職務。
中    華    民    國    97    年    3    月    20    日
                  刑事第４庭    審判長法  官  沈宜生
                                      法  官  鄭水銓
                                      法  官  周煙平
以上正本證明與原本無異。
不得上訴。
                                      書記官  蕭麗珍
中    華    民    國    97    年    3     月    26    日
附錄：本罪論罪科刑法條
刑法第309條第1項
公然侮辱人者，處拘役或 3 百元以下罰金。
以強暴犯前項之罪者，處1年以下有期徒刑、拘役或5百元以下罰
金。
刑法第277條第1項
傷害人之身體或健康者，處3年以下有期徒刑、拘役或1千元以下
罰金。
犯前項之罪因而致人於死者，處無期徒刑或7年以上有期徒刑；
致重傷者，處3年以上10年以下有期徒刑。


司法院資訊處製作；財團法人民間司法改革基金會備份。
